

Teléfono: +351 914 578 268

Correo: pmsg21@gmail.com

Ubicación: Portugal (residente)

Idiomas: Español (Nativo) Inglés (B2)

Soy un desarrollador web con más de 6 años de experiencia en los que he trabajado con empresas del sector legal, seguros y seguridad, colaborando remotamente con equipos internacionales. He trabajado como fullstack y actualmente me desempeño en el frontend trabajando con React, aplicando el clean code y los principios S.O.L.I.D en cada uno de mis desarrollos.

He tenido la oportunidad de trabajar con distintos tipos de tecnologías y metodologías de trabajo (Scrum, Kanban), lo cual ha mejorado, no solo mis conocimientos sino la forma en la que interactuo con mis compañeros y la manera en la que afrontamos el desarrollo de los proyectos.

Aspiro seguir en el desarrollo frontend usando librerías como React, aprendiendo nuevos patrones de desarrollo y nuevas tecnologías que me ayuden a seguir enriqueciendo la calidad de mi código y que me permitan apoyar, liderar y compartir con distintos equipos en nuevos proyectos.

FORMACIÓN ACADÉMICA

Ingenieria de Sistemas

Universidad Bicentenaria de Aragua (U.B.A) / 2011 - 2017

EXPERIENCIA LABORAL

— Software Engineer

Empresa: Webdox CLM / OChile (remoto) / Ene 2022 - Ago 2023

- · Desarrollé diferentes secciones de la aplicación, donde:
 - Agregué una nueva funcionalidad que mitigó una falla notable de seguridad referente a la contraseña de los usuarios.
 - Creé un módulo de configuración que permite habilitar/deshabilitar y manejar los permisos de una funcionalidad importante del producto.
 - Implementé una mejora que restringe los tipos de documentos permitidos por la aplicación resultando en una optimización de la seguridad del producto.
- Desarrollé varios componentes en el design system, debidamente testeados, que posteriormente integré en el producto, aplicando la lógica necesaria para que otros desarrolladores los puedan utilizar, con lo que se logró, por ejemplo, prevenir un riesgo de seguridad considerable referente al uso excesivo de recursos.
- · Trabajé en la actualización de componentes legacy para eliminar la deuda técnica y mejorar el rendimiento de la aplicación.

React.js (TypeScript) (JavaScript) (react-testing-library) (Jest) (react-query) (HTML5) (CSS3) (SASS) (Storybook) (Design System) (Git)

— Desarrollador Web Semi-Senior

Empresa: Initium Software / Venezuela / Mar 2020 - Dic 2021

- · Desarrollé una sección que permitía realizar cotizaciones de seguros de vida basado en la información proveída por el usuario.
- · Desarrollé un modulo informativo sobre el funcionamiento de los seguros de vida.
- · Trabajé en la creación de múltiples servicios REST para las operaciones CRUD de diferentes registros en la base de datos.

(HTML5) (CSS3) (JavaScript) (jQuery) (Bootstrap 4) (Symfony 4) (PHP) (AJAX) (REST APIs (Angular 9) (Postman) (Twig Templates) (Git)

— Software Developer

Empresa: Technology 4 Solutions / © EE.UU (remoto) / Ene 2018 - Mar 2020

· Colaboré en el desarrollo de una aplicación que permitia el seguimiento GPS de vehículos y usuarios de una ruta escolar.

- · Desarrollé una sección que permitía obtener el registro histórico de las rutas de un vehículo o conductor, trazando polylíneas en el mapa según las coordenadas del vehículo.
- · Responsable de crear una aplicación de escritorio que se conectaba con servicios web previamente desarrollados, permitiendo la creación y edición de registros de manera eficaz.
- · Creé y modifiqué servicios web y realicé pruebas unitarias y de integración de los mismos.
- · Encargado de la creación de Stored Procedures para la base de datos.

AngularJS HTML5 CSS3 JavaScript MySQL Workbench jQuery Bootstrap 3 CakePHP PHP Angular 2 Electron Postman Git

Programador Semi-Senior

Empresa: Soluciones Medianet / Venezuela / Ene 2017 - Ene 2018

- · A cargo del desarrollo de una página web informativa responsive.
- · Desarrollo fullstack de una aplicación web para una empresa de seguros, en la que estuve a cargo de la reestructuración y creación de nuevas secciones.
- · Responsable de la actualización y creación de registros, tablas y scripts para la base de datos.
- · Dicté un curso de 1 semana sobre cómo mantener la aplicación desarrollada.

HTML5 CSS3 JavaScript SQL Server 2014 jQuery Bootstrap 3 AngularJS cPanel Filezilla) Git

PROYECTOS

- Shanelle Productions LLC (2022-Actualidad) © EE.UU (remoto) shanelleproductions.com
- Desarrollé una página web informativa con diseño responsive, interactivo y multilenguaje.
- · Configuré el Hosting y desplegué el sitio web.

React 18 Typescript 4 Git react-router v6 Bootstrap 5 Axios cPanel Filezilla

CURSOS

- React PRO: Lleva tus bases al siguiente nivel // Septiembre 2023
- Creating and Using Generics in TypeScript 4 // Pluralsight // Junio 2022
- Designing React 17 Components // Pluralsight // Junio 2022
- Styling React Components // Pluralsight // Junio 2022
- Building React Apps with TypeScript // Pluralsight // Junio 2022
- Principios SOLID y Clean Code // Udemy // Junio 2022
- TypeScript: tu completa guía y manual de mano // Udemy // Marzo 2020
- JavaScript: ECMAScript 6 y todos sus detalles // Udemy // Febrero 2020
- Certicación MTA 98-375 Application Development Fundamentals // Microsoft // Noviembre 2017 –

OTRAS HABILIDADES

Mobile-First, Responsive Design

- Manejo de Linux (Ubuntu Server 16.04 y Ubuntu Desktop 16.04)
- **Unit Testing**

Desarrollo Ágil & Scrum

Cross Browser Testing & Debugging